Inventaris van het archief van de Nederlandse Militaire Missie in Indonesië, (1947) 1950-1954
Nationaal Archief, Den Haag
Ministerie van Defensie: Nederlandse Militaire Missie in Indonesië
Mil. Missie Indonesië
1947-1954
merendeel 1950-1954
D27078
10.40 meter; 307 inventarisnummers.
Nationaal Archief, Den Haag
Ministerie van Defensie, Nederlandse Militaire Missie in Indonesië (1947-) 1950-1954
In het archief van de Nederlandse Militaire Missie (NMM) in Indonesië (1947-) 1950-1954 bevindt zich onder andere het persoonlijk archief van generaal-majoor A.J.A. Pereira. De overige archiefbescheiden betreffen vooral de organisatie en taakuitoefening van de drie hoofdafdelingen van de NMM, de Land-, Zee (inclusief de locatie Soerabaja)- en Luchtmacht: rapporten en verslagen, bevelen en instructies, materieelbeheer, personele-, financiële- en juridische zaken, opleidingen.
Archiefvorming
Geschiedenis van de archiefvormer
Op de Ronde Tafel Conferentie (RTC) van 2 november 1949 werd overeengekomen, dat met ingang van de soevereiniteitsoverdracht op 27 december 1949 een Nederlandse Militaire Missie (NMM) in Indonesië werkzaam zou zijn om militair-technische en organisatorische hulp en medewerking te verlenen bij de opbouw en opleiding van de Indonesische strijdkrachten. Op de eerste ministersconferentie van de Nederlandse-Indonesische Unie (maart 1950) werd een werkbasis gelegd voor de totstandkoming van een Voorlopige Nederlandse Militaire Missie. De missie zou bestaan uit personeel van de Nederlandse zee-, land- en luchtstrijdkrachten en de totale sterkte van 800 man niet te boven mogen gaan.
Rondschrijven nr.2, d.d. 20-04-1950 van het Hoofdkwartier van de Generale Staf, zie inv.nr. 16 [6/22]
Medio juni 1950 werd de voorlopige missie uit het Nederlandse commando van de legerstrijdkrachten "afgestoten", waardoor zij een zelfstandige status verkreeg met de bevoegdheid rechtstreeks in contact te treden met de desbetreffende Indonesische autoriteiten. Tengevolge hiervan werd met ingang van 25 juni 1950 het Hoofdkantoor opgericht van de Voorlopige Nederlandse Militaire Missie (HK-VNMM), waarin opgenomen het Kabinet en de Afdeling Interne Missiezaken.
Zie telegram van CGS d.d. 23-06-1950 nr. OR 18638, inv. nr. 15[1/7]
Tevens werd het Hoofdkantoor van de Afdeling Luchtmacht (HK-MLU) opgericht.
De voorlopige missie moest haar taak aanvangen met een beperkte bezetting, omdat de uitvoering van de militaire paragrafen uit de RTC-overeenkomst nog niet was voltooid en het voor de missie bestemde personeel slechts geleidelijk beschikbaar kon komen naarmate onderdelen, staven en diensten van de Nederlandse legerstrijdkrachten werden opgeheven.
Aanvankelijk werd gestreefd naar rekrutering op basis van vrijwilligheid. De animo bleek echter niet groot te zijn, voornamelijk omdat nog geen dienstvoorwaarden bekend waren. Teneinde voor het hoofdkantoor, de landmacht- en de luchtmachtsector toch in ieder geval over een kernbezetting te beschikken werd daarop tot gedwongen aanwijzing overgegaan voor de duur van de voorlopige missie.
Naarmate meer gegevens over de missie bekend raakten, groeide ook de belangstelling. De rekrutering in Indonesië leverde echter niet voldoende kandidaten op.
Als gevolg van de moeilijkheden van militair-politieke aard, welke zich gedurende de uitvoering van de RTC-overeenkomst hadden voorgedaan, werd bij de samenstelling van de voorlopige missie sterk aangedrongen op een zo spoedig mogelijke vervanging van het KNIL-personeel door uitzending van personeel uit Nederland.
Sedert de samenwerking en onderlinge verstandhouding tussen de missie-leden en de Indonesische militairen zich in gunstige zin ontwikkelde, raakte het aanvankelijke wantrouwen van het Indonesische opperbevel ten aanzien van de voormalige KNIL-militairen op de achtergrond.
Op de tweede ministersconferentie van de Nederlandse-Indonesische Unie (29 november 1950) werd de definitieve missie bij gemeenschappelijk besluit ingesteld.
Zie stuk d.d. 29-11-1950, nr. MC II/C VI 1, inv. nr. 10 [4/17]
In artikel 1 van de overeenkomst wordt de taak van de Nederlandse Militaire Missie in Indonesië omschreven:
Medewerking verlenen aan de Regering van de Republiek Indonesië bij de opbouw en opleiding van de strijdkrachten van de Republiek Indonesië
Adviserend optreden inzake vraagstukken van militaire organisatorische en technische aard
Op maritiem gebied bovendien:
hulp verlenen bij het opruimen van nog bestaande mijnenvelden en het verrichten van andere in onderling overleg vast te stellen werkzaamheden
Op het gebied van de militaire luchtvaart bovendien:
hulp verlenen bij de vliegverkeersleiding op daartoe in onderling overleg vast te stellen vliegvelden en andere in onderling overleg vast te stellen werkzaamheden.
De overeenkomst werd aangegaan voor de duur van drie jaren, gerekend vanaf 1 januari 1951.
Ultimo 1950 arriveerden de eerste aanvullende krachten uit Nederland en trad de Afdeling Zeemacht in de ambtelijke formatie van de missie. Daarmee kreeg de organisatie-samenstelling uiteindelijk zijn beslag, te weten:
Hoofdkantoor, Afdeling Zeemacht, Afdeling Landmacht en Afdeling Luchtmacht.
De afdelingen bestonden uit advies- en instructiegroepen en teams voor de verschillende wapens en dienstvakken en waren in diverse plaatsen gestationeerd.
In het eerste kwartaal van 1953 begonnen de onderhandelingen inzake een verlenging of beëindiging van de missie-overeenkomst. Het resultaat van deze onderhandelingen was, dat de missie-overeenkomst niet verlengd werd. Dit werd vastgelegd in een protocol met bijlagen, dat op 21 april 1953 door beide regeringen werd getekend.
Zie schrijven Hoofd NMM d.d. 22-04-1953, nr. 7719, inv. nr. 10 [4/17]
De technische uitvoering van de afwikkeling van de NMM werd opgedragen aan een liquidatie-commissie bestaande uit de Minister van Defensie van de Republiek Indonesië en het Hoofd van de NMM en/of hun vertegenwoordigers.
Liquidatie of repatriëring waren gebaseerd op de afronding van de opleidingen, waarbij dient te worden opgemerkt, dat bij de Indonesische weermacht zich de neiging heeft vertoond, bij het scheiden van de markt nog zoveel mogelijk profijt van de missie te trekken.
Overeenkomstig het door de liquidatie-commissie opgestelde plan werden de instructieve en adviserende werkzaamheden in het vierde kwartaal van 1953 beëindigd, met uitzondering van de werkzaamheden van de Afdeling Zeemacht te Soerabaja die in het eerste halfjaar van 1954 te Soerabaja achterbleef in verband met lopende opleidingen.
Zie verslag van Hoofd NMM d.d 24-10-1953, nr. 18985, inv. nr. 62 [35/75]
Op 19 december 1953 werden alle instructie- en adviesteams, zomede de betrokken stafsecties van de afdelingen land- en luchtmacht opgeheven en werd de beëindiging van de NMM in Indonesië geëffectueerd. Het werd nu de "NMM in liquidatie".
Zie verslag Hoofd NMM d.d. 19-12-1953, nr. 21718, inv. nr. 62 [35/75] en beschikking van de Minister van Oorlog en Marine, d.d. 27-11-1953, nr. MvO 4341; MvM 338484/323532, inv. nr. 14 [5/21]
De opheffing van de NMM in liquidatie vond plaats op 10 maart 1954.
Zie beschikking van de Minister van Oorlog en Marine, d.d. 04-03-1954, nr. 4457, inv. nr. 14 [5/21]
Hoofd van de NMM was de Generaal-Majoor A.J.A. Pereira, die op 12 september 1953 werd opgevolgd door Kolonel H.A. Maurenbrecher.
Zie schrijven van de Minister van Oorlog d.d. 09-09-1953, nr. conf. La S 432 en telegram van de Kolonel Maurenbrecher d.d. 12-09-1953, nr. 108, inv. nr. 13 [5/20]
Bij het opheffen van de NMM op 19 december 1953 heeft hij het commando overgedragen aan de Luitenant-Kolonel L.B. Duitz.
Zie schrijven Hoofd NMM, d.d. 24-11-1953, nr. 20487, inv. nr. 13 [5/20]
Geschiedenis van het archiefbeheer
Volgens een schriftelijke mededeling van het hoofd van de NMM in liquidatie, aanwezig in de administratie van het Centraal Archievendepot (CAD) van het Ministerie van Defensie, werd in maart 1954 het resterende deel van de archieven naar Nederland verscheept. Wanneer deze zendingen hebben plaatsgevonden is niet bekend, terwijl dit gebeurde met uitzondering van het marine deel. De archieven kwamen in het beheer van het archief van de Koninklijke Landmacht en in 1961 van het CAD.
Het gedeelte Afdeling Zeemacht werd aangetroffen in het archief van de Commandant Zeemacht in Nederlands-Indië, welk archief voor bewerking aan de CAS was overgedragen.
De verwerving van het archief
Overbrenging van een overheidsarchief
Het archief is krachtens bepalingen van de Archiefwet overgebracht.
De verwerving van het archief
Het archief is krachtens bepalingen van de Archiefwet overgebracht.
Inhoud en structuur van het archief
2.13
Aanwijzingen voor de gebruiker
Openbaarheidsbeperkingen
Deels openbaar, deels beperkt openbaar (A).
Materiële beperkingen
Aanvraaginstructie
Openbare archiefstukken kunnen online worden aangevraagd en gereserveerd. U kunt dit ook via de terminals in de studiezaal van het Nationaal Archief doen. Om te kunnen reserveren dient u de volgende stappen te volgen:
U maakt een profiel aan op www.gahetna.nl, en logt vervolgens in
Via de archiefinventaris (alleen de beschrijvingen met rode nummers) selecteert u het gewenste archiefstuk door op de knop 'Reserveren' te klikken
In het volgende scherm geeft u aan op welke dag u het archiefstuk wilt inzien
Indien u zich bevindt in de studiezaal en een tafelnummer heeft ontvangen kunt u dit nummer vermelden. Als u geen tafelnummer heeft kunt u tafelnummer 777 laten staan
Vervolgens bevestigt u uw reservering door deze te versturen.
Verwant materiaal
Beschikbaarheid van kopieën
Beschrijving van de series en archiefbestanddelen
- PERSOONLIJK ARCHIEF VAN GENERAAL-MAJOOR A.J.A. PEREIRA, 1947-1953, 1
  - Archiefbescheiden van het Hoofd van de Nederlandse Militaire Missie, Generaal-Majoor A.J.A. Pereira, 1947-1953.; 1-9; 1 deel, 2 pakken en 6 omslagen
    Zie voor een specificatie van de archiefbescheiden bijlage 1 bij de inventaris
    - Agendaboek persoonlijke post, [2/12] 1950-1953, 1; deel
    - Verslag van de Commissie Luchtvaart- en Marinebases in Nederlands-Indië, [2/12] 1947-1948, 2
    - Bezwaarschrift van de luitenant-kolonel V.J.E.M. van Arcken, [2/12] 1951, 3
    - Important targets in the main cities of Java; opgave van belangrijke economische en sociale objecten op Java, [2/12] ca. 1945-1946, 4
    - Gegevens opleidingen land- en luchtmacht, [2/12] 1951-1952, 5
    - Inkomende en uitgaande brieven, [2/13] 1949-1950, 6
    - Inkomende en uitgaande brieven, [3/14] 1951, 7; pak
    - Inkomende en uitgaande brieven, [3/15] 1952, 8; pak
    - Inkomende en uitgaande brieven, [3/16] 1953, 9
- HOOFDKANTOOR EN HOOFDAFDELING LANDMACHT, 2
  Zie voor een specificatie van de archiefbescheiden bijlage 2 bij de inventaris
  - Algemene Zaken, 1950-1954.; 10-16, 306; 5 pakken en 3 omslagen
    - Algemeen, [4/17] 1950-1954, 10
    - Afwikkelingsaangelegenheden, [4/18] 1951-1954, 11; omslag
    - Bevelen en instructies, [5/19] 1950-1954, 12; pak
    - Commando overdracht, [5/20] 1950-1953, 13
    - Liquidatie, [5/21] 1950-1954, 14; omslag
    - Organisatie, [1/7, deels] 1950, 306
      Oorspronkelijk deel uitmakend van het archief Hoofdkwartier Generale Staf, bundel [1/7]
    - Organisatie, [6/22] 1950-1951, 15
    - Organisatie, [7/23] 1952-1953, 16
  - Financiële aangelegenheden, [8/24 en 8/25], 1950-1954.; 17-18; 2 pakken
    - 1950 - 1951, [8/24], 17
    - 1952 - 1954, [8/25], 18
    - Geneeskundige aangelegenheden, [9/26], 1950-1953., 19; 1 omslag
    - Stukken betreffende inlichtingen omtrent gewonden, overledenen en vermisten, [9/27], 1950-1954., 20; 1 pak
      Bevat foto's
  - Huisvestings aangelegenheden, [9/28], 1950-1954.; 21; 1 omslag
  - Materieel en uitrusting, [9/29], 1950-1953.; 22; 1 pak
  - Militaire rechtspleging, [10/31], 1950-1954.; 23; 1 pak
    Bevat een foto
  - Onderscheidingen, [11/32], 1950-1952.; 24; 1 omslag
  - Opleidingen, [11/33 en 12/34], 1950-1953.; 25-26; 2 pakken
    - 1950 - 1951, [11/33], 25
    - 1952 - 1953, [12/34], 26
  - Orders, 1950-1953.; 27-29; 3 omslagen
    - Dagorders, [12/35] 1950-1951, 27
    - Garnizoenorders, [12/36] 1950, 28
    - Legerorders, [12/37] 1950-1953, 29
  - Overdracht orders, [1/8], 1950.; 307; 1 omslag
    Oorspronkelijk deel uitmakend van archief Hoofdkwartier Generale Staf, bundel 1/8
  - Overdracht en overname goederen, [13/38], 1950-1954.; 30; 1 omslag
  - Militair personeel, [13/41 tot en met 15/45], 1950-1954.; 31-35; 4 pakken en 1 omslag
    - Algemeen, [13/41] 1950, 31
    - Algemeen, [14/42] 1951, 32
    - Algemeen, [14/43] 1952, 33
    - Algemeen, [15/44] 1953, 34
    - Algemeen, [15/45] 1954, 35; omslag
  - Processen-verbaal van vernietiging documenten, [30/51], 1953-1954.; 36; 1 omslag
  - Rapporten en verslagen, [31/52 tot en met 44/104], 1950-1954.; 37-89; 14 pakken en 39 omslagen
    - Algemeen, [31/52] 1950-1953, 37
    - Adviesgroep artillerie, [31/53] 1952-1953, 38
    - Adviesgroep cavalerie, [31/54] 1952-1953, 39
    - Adviesgroep geneeskundige dienst, [31/55] 1952-1953, 40
    - Adviesgroep genie, [31/56] 1952-1953, 41
    - Adviesgroep infanterie, [31/57] 1952-1953, 42
    - Adviesgroep intendance, [31/58] 1952-1953, 43
    - Adviesgroep juridische zaken, [31/59] 1951-1953, 44
    - Adviesgroep Koninklijke Marechaussee, [31/60] 1952-1953, 45
    - Adviesgroep militaire administratie, [32/61] 1950-1953, 46
    - Adviesgroep militair lichamelijke opvoeding, [32/62] 1952-1953, 47
    - Adviesgroep technische dienst, [32/63] 1952-1953, 48
    - Adviesgroep verbindingsdienst, [32/64] 1952-1953, 49
    - Adviesgroep verkeerswezen, [32/65] 1952-1953, 50
    - Adviesgroep voortgezette opleidingen, [32/66] 1951-1952, 51
    - Adviesteams, [32/67] 1950-1953, 52
    - Afdeling Landmacht, [33/68] 1951-1953, 53
    - Afdeling Luchtmacht, [33/69] 1950-1953, 54
    - Afdeling Zeemacht, [33/70] 1950-1954, 55; pak
    - Besprekingen en vergaderingen, [34/71] 1950-1954, 56; pak
    - Bureau Coördinatie Opleidingen en Missiegroep Opleidingen, [34/72] 1950-1953, 57; pak
    - Detachement Orde Dienst Bandoeng, [34/73] 1951-1953, 58; pak
    - Dienstreizen, [35/74] 1950-1953, 59
    - Hoofdkantoor, [35/75] 1950-1953, 60; pak
    - Voordrachten en lezingen, [36/76] 1951-1953, 61; pak
    - Luchtmacht Missiegroep Andir (P.U. Husein Sastranegara), [36/77] 1951-1953, 62; pak
    - Luchtmacht Missiegroep Kalidjati, [37/78] 1951-1953, 63
    - Luchtmacht Missiegroep Kupang, [37/79] 1950-1951, 64
    - Luchtmacht Missiegroep Medan, [37/80] 1950-1952, 65
    - Luchtmacht Missiegroep Padang, [37/81] 1950-1952, 66
    - Luchtmacht Missiegroep Palembang, [37/82] 1950-1952, 67
    - Luchtmacht Missiegroep Tjililitan Halim Perdana Kusuma, [37/83] 1951-1953, 68
    - Sectie Luchtfotografie, [38/84] 1951-1953, 69
    - Territoriale Missiegroep Bandjermasin (Kalimantan), [38/85] 1950-1953, 70; pak
    - Territoriale Missiegroep Medan (Noord-Sumatra), [38/86] 1950-1953, 71; pak
    - Territoriale Missiegroep Padang, [39/87] 1950-1952, 72
    - Territoriale Missiegroep Palembang (Zuid-Sumatra), [39/88] 1950-1953, 73; pak
    - Territoriale Missiegroep Semarang (Midden-Java), [40/89] 1950-1953, 74; pak
    - Territoriale Missiegroep Soerabaja (Oost-Java), [41/90] 1950-1953, 75; pak
    - Territoriale Missiegroep West-Java, [42/91] 1950-1953, 76; pak
    - Verzorgings-afdeling Bandung, [42/92] 1951-1953, 77
    - Wapendirectoraat aan- en afvoertroepen, [43/93] 1952, 78
    - Wapendirectoraat artillerie, [43/94] 1950-1952, 79
    - Wapendirectoraat cavalerie (voorheen pantsertroepen), [43/95] 1950-1952, 80
    - Wapendirectoraat geneeskundige troepen, [43/96] 1951-1952, 81
    - Wapendirectoraat genie (voorheen sectie genie), [43/97] 1950-1952, 82
    - Wapendirectoraat infanterie, [43/98] 1951-1952, 83; pak
    - Wapendirectoraat intendance, [44/99] 1952, 84
    - Wapendirectoraat juridische dienst, [44/100] 1952, 85
    - Wapendirectoraat koninklijke marechaussee (voorheen militaire politie), [44/101] 1950-1952, 86
    - Wapendirectoraat militaire administratie, [44/102] 1951-1952, 87
    - Wapendirectoraat technische troepen, [44/103] 1952, 88
    - Wapendirectoraat verbindingsdienst, [44/104] 1950-1952, 89
  - Sterkte-staten, [45/105 tot en met 45/107], 1951-1954.; 90-92; 3 omslagen
    - 1951, [45/105], 90
    - 1952, [45/106], 91
    - 1953 - 1954, [45/107], 92
  - Verbindingen, [45/108], 1950-1954.; 93; 1 omslag
  - Verordeningen Republiek Indonesia, [45/109], 1950-1952.; 94; 1 omslag
  - Vervoer (o.a. verzending goederen, dienstreizen en marsorders), [46/110], 1950-1953.; 95; 1 omslag
  - Voeding en voedingsmiddelen, [46/111], 1949-1954.; 96; 1 omslag
- HOOFDAFDELING ZEEMACHT, 3
  - Algemeen, 3.1
    - Algemene zaken, 3.1.1
      - Stukken betreffende behandeling van verzoeken om teruggave van in 1942 tijdens de Japanse bezetting gestorte gelden in het zgn. "Siegersfonds", 1947-1951.; 97; 1 pak
      - Stukken betreffende het aanwijzen van leden en plaatsvervangende leden in de Commissie voor georganiseerd overleg Zeemacht, 1948-1951.; 98; 1 omslag
      - Memoranda van de luitenant-kolonel H.C. Bajetto, in het Kabinet van de minister van Oorlog belast met de behandeling van Missie-aangelegenheden, 1950-1951.; 99; 1 omslag
      - Stukken betreffende behandeling van ontwerpen en wijzigingen van de Missie-overeenkomst, 1950-1952.; 100; 1 omslag
      - Vertalingen van artikelen uit militaire tijdschriften van de Angatan Perang Republik Indonesia (weermacht) "Kawan Tentera" en "Perwira", 1951.; 101; 1 omslag
      - Stukken betreffende de organisatie van de mijnenveegpolitiek in Indonesië, 1951.; 102; 1 omslag
      - Stukken betreffende het verstrekken van inlichtingen over vijandelijke activiteiten op Tandjong Priok in februari 1942, in verband met een schadeclaim van de N.V. Standaard Vacuum Petroleum Coy., 1951.; 103; 1 omslag
      - Stukken betreffende het overdragen van bevoegdheden ten aanzien van het aangaan van verbintenissen met betrekking tot de materiële en personele voorzieningen, 1951-1952.; 104; 1 omslag
      - Stukken betreffende de organisatie van de juridische en justitiële diensten bij het Indonesische Ministerie van Defensie, 1951-1952.; 105; 1 omslag
      - Stukken betreffende reorganisatie van het Ministerie van Defensie van de Republiek Indonesië, 1951-1952.; 106; 1 omslag
      - Stukken betreffende de verzending van archief van de Marine Kazerne Kruiserkade/ Marine Kazerne Oedjoeng uit de periode 1948 - 1949 naar Nederland, 1952.; 107; 1 omslag
    - Bevelen en instructies, 3.1.2
      - Regelingen en bekendmakingen met betrekking tot demobilisatie van militair personeel, 1947-1952.; 108; 1 pak
      - Stukken betreffende regelingen en voorschriften inzake het verhalen van schade bij de Missie, 1949-1952.; 109; 1 omslag
      - Instructies voor het hoofd van de Afdeling Zeemacht, de vlagofficier der Koninklijke Marine in Indonesië alsmede voor de officieren, commandanten, hoofden van afdelingen en beheerders, 1949-1953.; 110; 1 omslag
      - Administratieve voorschriften en regelingen, 1950-1951.; 111; 1 omslag
      - Reglementen voor de scheepstoko's aan boord van oorlogsschepen, 1950-1951.; 112; 1 omslag
      - Dienstvoorschriften voor het opvolgen van bevelen gegeven door militairen van de Republiek Indonesië, 1950-1952.; 113; 1 omslag
      - Instructies en richtlijnen betreffende de evacuatie van de Nederlandse Militaire Missie uit Indonesië onder bepaalde omstandigheden, 1950-1952.; 114; 1 omslag
      - Instructies inzake de verstrekking en inhouding van legitimatiebewijzen, 1951.; 115; 1 omslag
      - Stukken betreffende regeling tot verstrekking van boordgelden aan thuisvarende leden van de Nederlandse Militaire Missie, 1951.; 116; 1 omslag
      - Instructie voor de adviseur ten aanzien van Organisatie, Planning en Opleidingen, met wijziging, 1951.; 117; 1 omslag
    - Liquidatie, 3.1.3
      - Stukken betreffende het sluiten van Marine kantines, 1950-1953.; 118; 1 omslag
      - Stukken betreffende het totstandkomen en afwerken van bepalingen van het protocol gesloten tussen delegaties van het Koninkrijk der Nederlanden en de Republiek Indonesië op 21 april 1953 inzake de liquidatie van de Nederlandse Militaire Missie in Indonesië, 1952-1953.; 119; 1 pak
      - Stukken betreffende het regelen van de liquidatie van de Afdeling Zeemacht, 1953.; 120; 1 omslag
      - Stukken betreffende het opheffen van de Nederlandse Militaire Missie en van de Nederlandse Militaire Missie-in-liquidatie, 1953-1954.; 121; 1 omslag
    - Organisatie, 3.1.4
      - Stukken betreffende de formatie en taak van de staf van het Komando Daerah Maritiem Soerabaja, 1950.; 122; 1 omslag
      - Interne organisatie van de Operationele Staf van de Koninklijke Marine bij de Nederlandse Militaire Missie Afdeling Zeemacht, 1950-1951.; 123; 1 omslag
      - Stukken betreffende het verbindingsplan (VPMIS) van de Nederlandse Militaire Missie Afdeling Zeemacht, met aanvullingsbladen, 1950-1951.; 124; 1 omslag
      - Stukken betreffende organisatie, gezagsverhoudingen, personele bezetting en taak van de (Voorlopige) Nederlandse Militaire Missie, 1950-1952.; 125; 1 pak
      - Stukken betreffende de huisvesting van Missie en militair personeel, 1951.; 126; 1 omslag
      - Stukken betreffende het instellen van een Luisterwacht, schip dat zorgdraagt voor de afhandeling van het particuliere telegramverkeer met Scheveningen Radio ten behoeve van opvarenden van de schepen van de Koninklijke Marine, 1951.; 127; 1 omslag
      - Stukken betreffende reorganisatie van de Nederlandse Militaire Missie Afdeling Zeemacht te Djakarta en Soerabaja na vertrek van de mijnenvegers, 1951.; 128; 1 omslag
      - Rapporten van de Gemengde Commissie betreffende de doelstelling, taak en organisatie van het Korps Kommando, met bijlagen, 1951-1952.; 129; 1 omslag
      - Resultaten van de Commissie van Onderzoek inzake de inrichting en uitrusting van het opleidingscentrum Morokrembangan, 1952.; 130; 1 omslag
      - Stukken betreffende taakomschrijving en organisatie van diverse diensten, 1952-1953.; 131; 1 omslag
  - Financiële aangelegenheden, 3.2
    - Stukken betreffende vaststelling en betaling van liggelden voor Nederlandse oorlogsschepen, 1947-1952.; 132; 1 pak
    - Verzamelde gegevens van financiële en administratieve aard verband houdende met de souvereiniteitsoverdracht, 1949-1952.; 133; 1 pak
    - Stukken betreffende de beschikbaarstelling van Indonesische courant en deviezen ten behoeve van de Missie, 1950-1951.; 134; 1 omslag
    - Stukken betreffende het ter beschikking stellen van gegevens ten behoeve van de Staatsbalans, 1950-1951.; 135; 1 omslag
    - Stukken betreffende financiële en materiële voorzieningen ten behoeve van militairen behorende tot de Nederlandse Militaire Missie in Indonesië, 1950-1953.; 136; 1 omslag
    - Stukken betreffende het afsluiten van het financieel dienstjaar 1950, 1951-1952.; 137; 1 omslag
    - Stukken betreffende vaststelling van de begrotingen voor de jaren 1951 - 1954, 1951-1953.; 138; 1 pak
    - Stukken betreffende het opstellen van de eindafrekening en specificaties van het Marine Etablissement te Soerabaja, 1951-1954.; 139; 1 omslag
    - Brief aan de minister van Defensie van de Republiek Indonesië betreffende de bestemming van de verantwoordingen van de kasgelden van de Afdeling Zeemacht over 1950, met vertaling, 1952.; 140; 1 omslag
  - Overledenen, vermisten en nalatenschappen, 3.3
    - Gegevens van Europees en inheems personeel van de Koninklijke Marine die zijn vermist, gesneuveld of verdronken, 1950-1954.; 141; 1 pak
    - Stukken betreffende de afwikkeling van diverse nalatenschappen van gesneuvelde, vermiste of overleden militairen van de Koninklijke Marine, 1950-1954.; 142; 1 pak
  - Materieel en uitrusting, 3.4
    - Vaar-, dok- en onderhoudsverslagen van Hr.Ms. schepen, 1947-1952.; 143-157; 11 omslagen en 4 pakken
      - Hr.Ms. "Abraham Crijnssen" 1950 - 1952, 143
      - Hr.Ms. "Abraham van der Hulst" 1948 - 1952, 144; pak